臺灣屏東地方法院刑事判決　　　　　　　　　　　　　九十一年度易字第二七號
　　公　訴　人　臺灣屏東地方法院檢察署檢察官
　　被　　　告　乙○○
右列被告因賭博案件，經檢察官提起公訴（九十年度偵字第七八九七號），本院判決
如左：
    主  文
乙○○連續意圖營利，聚眾賭博，處有期徒刑伍月，如易科罰金，以參佰元折算壹日
。扣案之簽單貳拾參張、倍數表壹張、計算機壹台、記事本壹本、六合手冊壹本、空
白計算簿貳本均沒收。
    事  實
一、乙○○意圖營利，基於概括之犯意，自民國九十年十月二十三日起，連續三期提
    供屏東縣九如鄉○○村○○路六十巷十號之公眾得出入之場所，經營俗稱「六合
    彩」之賭博（即港號「二星」、「三星」、「四星」、「台號」及「特尾三」）
    ，並聚集不特定人簽選號碼，核對香港政府發行於每週二、四開獎之六合彩中獎
    號碼，以此方式賭博財物，凡賭客簽中者，可得倍數不等之賭金，如未簽中者，
    所繳之賭資即歸其所有，從中牟利。嗣於九十年十一月一日下午六時五十分許，
    經他人檢舉，為警在上址查獲，並扣得乙○○所有供賭博用之六合彩簽單二十三
    張、倍數表一張、六合手冊一本、記事本一本、計算機一台，及預備供賭博所用
    之空白計算簿二本。
二、案經屏東縣警察局報請台灣屏東地方法院檢察署檢察官偵查起訴。
    理  由
一、訊據被告乙○○矢口否認有何賭博犯行，辯稱：單據上阿拉伯數字及後面記載姓
    名是朋友在抓牌，叫我記的，記事簿上記有台：八二、特：七０、二：八０、三
    ：七０、四：七０等數字是伊在算雞蛋價錢用的，「台」是賣雞蛋台斤，「特」
    是特選雞蛋，「二」是送二箱，「三」是送三箱，「四」是送四箱的意思，人名
    是有時候朋友會來抓牌云云。經查：
（一）被告於上開處所經營六合彩賭博之行為，為他人檢舉，警方乃前往查緝，因而
      在其房內查獲上開六合彩簽單二十三張、倍數表一張、六合手冊一本、記事本
      一本、計算機一台、空白計算簿二本等物，已據證人即查獲警員簡信良證述明
      確，並有檢舉筆錄在卷可稽。
（二）警方查扣之單據上載有九十年十月二十三日之簡寫，多處並列記載台、特、二
      、三、四等文字，且有多組數字號碼，在數字的後面又都記載有水、香、坤、
      典、福等人之姓名，此有該單據影本一份附卷可參，就該單據上「台」、「特
      」、「二」、「三」、「四」究係表示何意，被告先於偵訊時供稱：「台」是
      賣雞蛋台斤，其他是利潤等語；復於本院九十一年三月二十七日審理時陳稱：
      「台」是台斤，「特」是老客戶的意思等詞；再於本院九十一年六月三日審理
      時改稱：「台」是台斤，「特」是特選雞蛋，「二」是送兩箱，「三」是送三
      箱，「四」是送四箱的意思等語，顯見被告供詞反覆，相互矛盾，且即係送二
      箱，為何其後書寫二二二×七九，況若係記載有關送雞蛋之事務，為何均未曾
      送一箱或五箱以上？可見其所稱該單據計算雞蛋數量價錢所用，應非實在。至
      證人即被告老闆甲○○雖於本院審理證稱：查獲的是賣雞蛋的帳單，不是賭博
      簽單等詞，惟其於本院訊及單據上「台」、「特」等文句代表何意時，僅稱「
      台」是指台斤，其於我不知道，衡諸常情，若上開單據係記載賣雞蛋之帳單，
      豈有受僱人之記載而老闆卻看不懂之理？是證人甲○○上開所證顯係迴護之詞
      ，不足為被告有利之認定。
（三）九十年十月二十三日為星期二，為六合彩開獎日；台、特、二、三、四之文句
      又與六合彩港號「二星」、「三星」、「四星」、「台號」及「特尾三」之縮
      寫一致，均與香港政府發行於星期二、星期四開獎之六合彩特性互核相符，顯
      見上開單據確係六合彩簽單無誤。況各組數字號碼如僅係被告朋友在抓牌看是
      否中獎玩用，被告根本不必要將所抓每一支牌之數字及支數都記載入紙內，且
      其後還要記載姓名，並核算金額總和。被告遭人檢舉經營六合彩賭博，警方乃
      前往查緝，果真查獲有關被告所有六合彩簽單二十三張、倍數表一張、六合手
      冊一本、記事本一本、計算機一台、空白計算簿二本等物，被告既不能說明持
      有該物品之合法目的，而該物品數量眾多，依經驗法則，其顯有從事六合彩賭
      博行為無訛，其所辯顯不足採，本件事證已明，其犯行堪以認定。
二、查屏東縣九如鄉東寧村六十巷十號，雖係住宅，惟被告將該處提供由不特定之多
    數人出入簽賭，已屬公眾得出入之場所，其於上址以經營六合彩之方式聚眾賭博
    財物，並抽頭得利，核其所為，係犯刑法第二百六十八條前段之意圖營利供給賭
    場所罪、同條後段之意圖營利聚眾賭博罪及第二百六十六條第一項前段之普通賭
    博罪。被告於當期予數人簽賭行為，均係當次各該賭博罪之接續行為，亦為當次
    犯行之一部，均屬單純一罪。被告先後於九十年十月二十三日、二十五日、三十
    日共計三次意圖營利供給賭博場所、聚眾賭博、普通賭博之犯行，各係時間緊接
    ，方法相同，所犯構成要件同一之罪名，顯係基於概括犯意為之，均係連續犯，
    應均依刑法第五十六條規定以一罪論，並加重其刑。又其所犯三罪，均係出於同
    一個賭博犯意之決定，以達成同一個犯罪之各個舉動，應屬法律概念之一行為，
    觸犯上開三罪名，為想像競合犯，應依刑法第五十五條規定從法定刑及情節最重
    之連續聚眾賭博罪處斷。爰審酌被告犯罪之動機、目的、經營六合彩危害社會善
    良風氣、助長賭博歪風、犯後飾詞否認犯行、態度不佳等一切情狀，量處如主文
    所示之刑，並諭知易科罰金之折算標準。扣案六合彩簽單二十三張、記事本一本
    、計算機一台、倍數表一張、六合手冊一本、空白計算簿二本，顯為被告所有，
    並供犯罪或預備供犯罪所用之物，併依刑法第三十八條第一項第二款宣告沒收。
    至扣案現金一萬元係於被告抽屜內皮包中取出，業據證人即查獲員警簡信良證述
    甚明，尚難認屬賭檯處之財物，亦無證據足以認定其為供犯罪所用或因犯罪所得
    之物，自不得為沒收之諭知。
據上論斷，應依刑事訴訟法第二百九十九條第一項前段，刑法第五十六條、第二百六
十六條第一項前段、第二百六十八條、第五十五條、第四十一條第一項前段、第三十
八條第一項第二款，罰金罰鍰提高標準條例第一條前段、第二條，判決如主文。
本案經檢察官許英輝到庭執行職務。
中      華      民      國    九十一    年      六      月     十七     日
                                    台灣屏東地方法院刑事第三庭
                                        審判長法  官  黃國永
                                              法  官  郭書豪
                                              法  官  翁世容
右正本證明與原本無異。
如不服本判決應於收受本判決後送達後十日內向本院提出上訴書狀，其未敘述上訴理
由者，並得於提起上訴後十日內向本院補提理由書狀（均須按他造當事人之人數附繕
本 ）「切勿逕送上級法院」
                                          書記官   王秋淑
中      華      民      國      九十一      年      六    月    十三    日
附錄：
中華民國刑法第二百六十六條第一項
在公共場所或公眾得出入之場所賭博財物者，處一千元以下罰金。但以供人暫時娛樂
之物為賭者，不在此限。
中華民國刑法第二百六十八條
意圖營利，供給賭博場所或聚眾賭博者，處三年以下有期徒刑，得併科三千元以下罰
金。
